臺灣新北地方法院板橋簡易庭民事簡易判決
110年度板簡字第978號
原      告  李旭富  
訴訟代理人  陳錦芳律師
            劉時宇律師                      
被      告  黃哲男  
訴訟代理人  黃麒丞  

被      告  黃筱雯  
上列當事人間請求排除侵害事件，本院於民國111年2月14日言詞
辯論終結，判決如下：
    主      文
原告之訴及其假執行之聲請均駁回。
訴訟費用新臺幣貳仟玖佰陸拾元由原告負擔。
    事實及理由
一、原告主張：
㈠、原告為門牌號碼新北市○○區○○街00號6樓房屋（下稱系爭6樓
    房屋）所有權人，被告黃筱雯（下稱黃筱雯）則為門牌號碼
    新北市○○區○○街00號7樓房屋（下稱系爭7樓房屋）所有權人
    ，系爭7樓房屋由被告黃哲男（黃哲男）及其家屬居住，系
    爭7樓房屋因防漏水工程施工不符合規範，黃筱雯、黃哲男
    未妥善維護之不作為，致後續因管線熱漲冷縮等原因，而產
    生連續彈珠敲擊聲之情事。經原告反應後黃哲男固表示將處
    理噪音問題，然迄未完全改善，為避免噪音問題持續影響全
    家之睡眠品質與身心健康，遠超出一般人社會共同生活所得
    忍受之範圍，遂提起本件訴訟。爰依民法第184條1項前段、
    18條、195條第1項提起本訴。並聲明：㈠、被告應容忍原告
    偕同修繕人員進入被告所有之系爭7樓房屋，進行排除熱水
    管噪音之修繕工程，修復至無噪音狀態。㈡、被告應連帶給
    付原告20萬元及自起訴狀繕本送達翌日起至清償日止，按週
    年利率5%計算之利息。㈢、願供擔保，請准宣告假執行。
二、被告則均以：
    被告已於民國110年3月間僱工將地磚開挖，將熱水管包覆，
    並由黃筱雯致電原告，確認噪音問題是否有改善，原告回覆
    已經改善。並請原告之水電人員於現場會勘，確認沒問題後
    才填砂將地磚覆蓋上完成修繕工程，迄今系爭7樓房屋熱水
    管已無發出彈珠敲擊之噪音。並聲明：㈠、駁回原告之訴及
    其假執行之聲請。㈡、如受不利之判決，願供擔保請准宣告
    免為假執行。
三、不爭執事項
㈠、原告為門牌號碼新北市○○區○○街00號6 樓房屋（下稱系爭6 
    樓房屋）所有權人（見本院卷第37頁）。
㈡、被告黃筱雯為門牌號碼新北市○○區○○街00號7樓房屋（下稱系
    爭7 樓房屋）所有權人，被告黃哲男為系爭7 樓房屋之實際
    居住使用者。
四、本件爭點：
㈠、被告有無未妥善維護致系爭7 樓房屋產生噪音之不作為？
　⒈按因故意或過失，不法侵害他人之權利者，負損害賠償責任
    ；不法侵害他人之身體、健康、名譽、自由、信用、隱私、
    貞操，或不法侵害其他人格法益而情節重大者，被害人雖非
    財產上之損害，亦得請求賠償相當之金額。其名譽被侵害者
    ，並得請求回復名譽之適當處分，民法第184條第1項前段、
    第195條第1項分別定有明文。次按於他人居住區域發出超越
    一般人社會生活所能容忍之噪音，應屬不法侵害他人居住安
    寧之人格利益，如其情節重大，被害人非不得依民法第195
    條第1項規定請求賠償相當之金額。又噪音管制法所稱之噪
    音，係指超過管制標準之聲音，倘製造不具持續性或不易測
    量而足以妨害他人生活安寧之聲音者，由警察機關依有關法
    令處理，此為該法第3條、第6條所明定。而噪音管制法係為
    維護國民健康及環境安寧，提高國民生活品質而制定，其管
    制標準係由中央主管機關訂定並公告之，此亦為噪音管制法
    第1條及第7條第2項所明定。是以，有關噪音之不法侵害認
    定，所應考量者為：就持續性噪音，係屬噪音管制法之範疇
    ，而噪音管制法規範之音量管制標準，係以「一般人」客觀
    上社會生活所能容忍之標準為據，而非以某一「個人」「主
    觀上」所能容忍之標準為據。故原則上在行為人非惡意之情
    形下，僅於逾越噪音管制法制訂管制標準之行為，始能認係
    前開條文所稱之「不法行為」，以兼顧人民財產權、居住權
    及健康權之保障。至於非持續性噪音，則屬社會秩序維護法
    之範疇，並無噪音管制法及管制標準之適用，且噪音係主觀
    性感覺，感受程度因個人生理心理狀況而異，故聲響是否屬
    噪音，是否已達侵害他人居住安寧，其要件上須超越一般人
    社會生活所能忍受之程度，且情節重大，始賦予被害人請求
    賠償非財產上損害或財產上損害之權利（臺灣高等法院臺中
    分院106年度上易字第169號判決）。
  ⒉本件原告主張黃筱雯所有，黃哲男居住使用之系爭7樓房屋熱
    水管因使用時熱漲冷縮現象所產生之噪音，應屬非持續性噪
    音，須超越一般人社會生活所能忍受之程度，且情節重大，
    始賦予被害人請求賠償非財產上損害或財產上損害之權利。
    惟，原告於本件審理過程始終未能提出其所稱系爭7樓房屋
    所生噪音具體內容之相關事證，而水管使用時本會因熱漲冷
    縮現象過程中產生聲響，本屬常情，惟是否超越一般人社會
    生活所能忍受之程度，應由主張損害賠償請求權者提出客觀
    事證加以證明，不得僅憑其個人主觀感受認定不法性。惟，
    新北市政府環境保護局（下稱新北環保局）自100年1月1日
    起至110年11月17日期間，僅於102年6月24日10時10分至20
    分間至系爭7樓房屋進行稽查1次，稽查狀況為：「稽查時，
    該址為室內整修工程，現場作業中，於周界外1公尺量測均
    能音量為65.7分貝，未超過營建工程第2類日間噪音管制標
    準（70分貝），惟仍責令業者加強防制噪音，避免擾鄰。」
    ，稽查結果為「檢驗合格」等內容，有新北環保局110年11
    月23日函暨所附複合污染稽查紀錄等件可稽（見本院卷第15
    7至159頁），難認系爭7樓房屋有產生噪音情事。
　⒊復稽諸證人劉峻嘉於本院言詞辯論時結證稱：伊於110年1月1
    4日至系爭7樓房屋會勘，一開始是開熱水，把熱水集中在同
    一地方，就會有噪音，後來熱水被分散掉後聲音就變小，熱
    水一關掉噪音就停止。原告當天有錄音，伊沒有再多錄，伊
    並未以科學儀器進行測試。原告後來在系爭7樓房屋工程完
    工後有表示有噪音，伊前往系爭6樓房屋有聽到聲響，原至
    於聲音有無錄音或是分貝檢測伊均不知情等語（見本院卷第
    210至212頁），是證人劉峻嘉固2度至系爭6樓房屋會勘，惟
    證人劉峻嘉並未操作任何科學儀器測試該噪音分貝數值為何
    ，僅憑個人主觀感知判斷所聽聞聲響係由系爭7樓房屋水管
    產生，惟公寓大廈中聲響產生原因不一而足，或係水管設備
    造成，或係人力介入，誠難判斷，證人劉峻嘉上揭證述尚無
    足證明系爭7樓房屋使用熱水時會產生聲響，且該等聲響已
    屬一般人於社會生活所無法忍受程度之噪音，而侵害原告居
    住安寧之人格權。從而，被告既已僱工施作工程改善聲響，
    依原告所提事證，難認被告有未妥善維護致系爭7樓房屋產
    生噪音之不作為，即被告並無不作為之侵權行為。
  ⒋按攻擊或防禦方法，除別有規定外，應依訴訟進行之程度，
    於言詞辯論終結前適當時期提出之；當事人意圖延滯訴訟，
    或因重大過失，逾時始行提出攻擊或防禦方法，有礙訴訟之
    終結者，法院得駁回之，該規定於簡易程序亦是用之，民事
    訴訟法第196條、第436條分定有明文。查，本院於111年1月
    6日言詞辯論期日即已請兩造於111年1月26日具狀提出攻擊
    防禦方法，惟原告遲至111年2月14日始當庭提出錄音錄影資
    料交付被告（見本院卷第219頁），堪認原告因重大過失而
    逾時提出攻擊方法，且有礙訴訟終結，本院依法得駁回之，
    附此敘明。
㈡、被告是否應負侵權行為損害賠償責任？
　　承前所述，被告既無原告主張之不作為侵權行為，自無庸負
    侵權行為損害賠償責任。
㈢、原告請求進入系爭7 樓房屋進行排除熱水管噪音之工程，有
    無理由？
　　承前所述，被告既自無庸負侵權行為損害賠償責任，原告請
    求進入系爭7 樓房屋進行排除熱水管噪音之工程，自屬無據
    。
㈣、損害賠償項目及數額？
　　承前所述，被告既無庸負侵權行為損害賠償責任，本院自無
    庸審酌損害賠償項目及數額。
五、綜上所述，原告依民法第184條1項前段、18條、195條第1項
    ，請求㈠、被告應容忍原告偕同修繕人員進入被告所有之系
    爭7樓房屋，進行排除熱水管噪音之修繕工程，修復至無噪
    音狀態；及㈡、被告應連帶給付原告20萬元及自起訴狀繕本
    送達翌日起至清償日止，按週年利率5%計算之利息，均無理
    由，應予駁回。原告之訴既經駁回，其假執行之聲請，即失
    所附麗，併予駁回之。
六、本件事證已明，兩造其餘攻擊、防禦方法及舉證，經核於判
    決結果無影響，爰不逐一論列。
七、訴訟費用負擔之依據：民事訴訟法第78條。本件訴訟費用額
    ，依後附計算書確定如主文所示金額。
中　　華　　民　　國　　111 　年　　3 　　月　　11　　日
                  臺灣新北地方法院板橋簡易庭
                              法  官  吳孟竹
      計    算    書
項        目          金      額（新臺幣）      備    註
第一 審 裁判費           2,430元
證  人  旅  費             530元
合          計           2,960元
以上正本係照原本作成。
如不服本判決，應於送達後20日內，向本院提出上訴狀並表明上
訴理由，如於本判決宣示後送達前提起上訴者，應於判決送達後
20日內補提上訴理由書（須附繕本）。
如委任律師提起上訴者，應一併繳納上訴審裁判費。
中　　華　　民　　國　　111 　年　　3 　　月　　11　　日
                              書記官  呂亞馨